臺灣高雄地方法院民事裁定              100年度監字第465號
聲  請  人  房雪未
應監護宣告  莫敬洲
人
上聲請人聲請處分受監護宣告人莫敬洲之不動產事件，本院裁定
如下：
    主  文
准許聲請人處分受監護宣告人莫敬洲所有坐落高雄市○○區○○
段六小段0000-0000 地號土地（面積53平方公尺，權利範圍為全
部）與門牌號碼為高雄市○○區○○街125巷19號建物之不動產
。
聲請程序費用新臺幣壹仟元由受監護宣告人莫敬洲負擔。
    理  由
一、本件聲請意旨略以：聲請人之養父莫敬洲（男，民國○○年○
    月○日生，身分證統一編號：Ｚ000000000）前經本院以99年
    度監宣字第389 號宣告為應監護宣告人，並經選定聲請人房
    雪未擔任受監護宣告人莫敬洲之監護人在案。而受監護宣告
    人莫敬洲為坐落高雄市○○區○○段六小段0000-0000 地號
    土地與門牌號碼為高雄市○○區○○街125巷19號建物之不
    動產所有權人，現今受監護宣告人莫敬洲長期臥床，因呼吸
    衰竭使用呼吸器，於呼吸病房治療中，須售上開建物，將款
    項移為醫療費用。茲上開建物年久失修，無法居住，預備請
    房屋仲介公司協助處理，又上開建物已十分老舊，現以45萬
    元賣出，並已收對訂金10萬元，是聲請人爰依法聲請本院准
    許處分受監護宣告人所有之上開系爭不動產等語。
二、次按「監護人對於受監護人之財產，非為受監護人之利益，
    不得使用、代為或同意處分。監護人為下列行為，非經法院
    許可，不生效力：(一)代理受監護人購置或處分不動產。」，
    98年11月23日修正生效之民法第1101條第1項、第2項第1款
    分別定有明文，又上揭規定於受監護宣告人之監護亦準用之
    ，民法第1113條亦定有明文。
三、經查：聲請人主張之上揭事實，業據聲請人提出受監護宣告
    人所有系爭不動產之土地登記謄本、建物登記謄本、受監護
    宣告人之上琳醫院診斷證明書、杏一醫療用品（股）公司交
    易明細表及統一發票收據影本、受監護宣告人之高雄市私立
    養護中心月費收據各1 份為證，並有本院依職權調閱之99年
    度監宣字第389 號裁定1 份附卷可參，經本院核閱上揭書證
    內容，核與聲請人上揭主張相符，是聲請人上揭主張，應堪
    採信。而依上揭醫療費用收據及醫療照護收支表所載，莫敬
    洲每月看護費用約1 萬5000元，聲請人為支付日後照護費用
    ，擬處分受監護宣告人之系爭土地及建物，確實符合受監護
    宣告人之利益，是聲請人主張其因莫敬洲因長期臥床而無法
    自理，需看護協同照護，因支付龐大安養費用，而有處分系
    爭不動產之需要，應屬可採。從而，參諸上揭法條規定，聲
    請人所為本件聲請，於法尚無不合，應予准許。
四、依非訟事件法第21條第1 項前段、第24條第1 項，裁定如主
    文。
中    華    民    國   100    年    7     月    28    日
                            家事法庭法  官  何清富
上為正本係照原本作成。
如不服本裁定，應於收受裁定後10日內，向本院提出抗告狀，須
按對照提出繕本，並繳納裁判費。
中    華    民    國   100    年    7     月    28    日
                                    書記官  鄧思辰